【裁判字號】    90,訴,545
【裁判日期】    901120
【裁判案由】    違反懲治走私條例等
【裁判全文】
臺灣屏東地方法院刑事判決                            九十年度訴字第五四五號
    公  訴  人  臺灣屏東地方法院檢察署檢察官
    被      告  甲○○
右列被告因違反懲治走私條例案件，經檢察官提起公訴（九十年度偵字第三七五二號
），本院判決如左：
    主  文
甲○○共同私運管制物品進口逾公告數額，處有期徒刑貳年。緩刑伍年。
扣案大蒜壹萬伍仟零伍拾公斤沒收。
    事  實
一、甲○○分別以新臺幣（下同）十五萬元、三千元之代價，僱用「鯤財成」號漁船
    之船長蘇榮成、船員黃月清（二人均另案臺灣高等法院高雄分院判刑確定），而
    與渠等共同基於違反臺灣地區與大陸地區人民關係條例及懲治走私條例之犯意聯
    絡，推由蘇榮成、黃月清二人於民國八十九年四月十三日晚間八時許，駕駛「鯤
    財成」號漁船自屏東縣鹽埔港報關出港後，未經主管機關許可，擅自航行至中國
    大陸福建省圍頭港外海距海岸約四、五海浬處，旋於同年月十四日下午四時許，
    自二艘不詳船名之大陸漁船接駁重量約一萬五千零五十公斤之大蒜，欲運送回臺
    灣。嗣蘇榮成、黃月清二人於同年月十五日晚間十一時四十分許駕駛上開漁船返
    航臺灣途中，在屏東縣東港外海約三海浬處為警臨檢查獲，扣得大蒜一萬五千零
    五十公斤。
二、案經行政院海岸巡防署海洋巡防總局第五海巡隊移送臺灣屏東地方法院檢察署檢
    察官偵查起訴。
    理  由
一、訊據被告甲○○固矢口否認有前揭犯行。惟查，被告甲○○前揭犯罪事實業據共
    犯蘇榮成、黃月清二人迭於另案偵審程序中自白不移，全案情節並經臺灣高等法
    院高雄分院八十九年度上訴字第一六四九號判決據以為與上開犯罪事實所載相同
    之認定，本院衡諸共犯蘇榮成、黃月清二人與被告甲○○素無仇隙，復未因上開
    對被告甲○○不利之自白獲有任何利益，顯無誣攀之動機，其自白應堪採信，此
    外復有上開漁船（含船員）進出港檢查表、臨檢記錄表各乙張、照片四幀，及扣
    案大蒜一萬五千零五十公斤在卷可稽，被告甲○○前揭犯罪事實已堪認定。又前
    揭扣案走私之大蒜為大陸農產品，乃行政院公告之「管制物品項目及其數額」丁
    項所列之物，又其重量共計一萬五千零五十公斤，緝獲時之完稅價格為二十萬零
    三百九十二元，有行政院農委會委託屏東縣農會提領各機關部隊移交緝獲走私物
    品收據乙紙，及財政部高雄關稅局八十九年五月二十四日關緝字八九０六０五０
    七號函附卷可憑，已逾前引公告數額十萬元及一千公斤之上限至明。另按懲治走
    私條例第二條第一項所謂之私運管制物品進口，係指自國外私運管制物品進入我
    國國境而言，而我國國境（領海），係指自基線起至其外側十二海浬之海域，此
    經總統於六十八年十月八日，以臺統(一)義字第五○四六號令公布在案，是本件被
    告犯行已臻明確，應依法論科。
二、核被告甲○○所為，係犯懲治走私條例第二條第一項私運管制物品進口逾公告數
    額罪，及臺灣地區與大陸地區人民關係條例第八十條第一項之罪。被告甲○○與
    共犯蘇榮成、黃月清二人就前揭犯行，有犯意之聯絡及行為之分擔，均為共同正
    犯。又被告甲○○所犯上開二罪間，有方法結果之牽連關係，應依刑法第五十五
    條後段牽連犯之例，從一重之違反懲治走私條例第二條第一項之罪處斷。爰審酌
    被告甲○○之品行、智識程度、犯罪目的，其為圖小利而以金錢策動他人赴大陸
    地區走私，影響國家安全及經濟之程度，及其犯罪後態度等一切情狀，量處如主
    文所示之刑。惟被告甲○○前雖曾受有期徒刑以上刑之宣告，然其執行完畢五年
    內未曾受有期徒刑以上刑之宣告，有臺灣高等法院被告全國前案紀錄表及臺灣屏
    東地方法院檢察署刑案資料查註紀錄表各乙份在卷可按，其此因貪圖小利而一時
    失慮，再罹刑章，經前開刑之宣告後，當知所警惕，應無再犯之虞，本院認所宣
    告之刑以暫不執行為適當，爰諭知緩刑五年，以勵自新。又扣案大蒜一萬五千零
    五十公斤為被告犯罪所得之物，並為沒收之諭知。
據上論斷，應依刑事訴訟法第二百九十九條第一項前段，懲治走私條例第二條第一項
、第十一條，臺灣地區與大陸地區人民關係條例第八十條第一項，刑法第十一條、第
二十八條、第五十五條、第七十四條第二款判決如主文。
本案經檢察官王光傑到庭執行職務
中      華      民      國    九  十    年    十  一    月    二  十    日
                                      臺灣屏東地方法院刑事第二庭
                                          審判長法  官  吳永宋
                                                法  官  蔡憲德
                                                法  官  陳松檀
右正本證明與原本無異。
對於本判決如有不服應於收受送達後十日內向本院提出上訴書狀上訴於臺灣高等法院
高雄分院並按他造當事人之人數附具繕本。
                                                書記官  張福山
中      華      民      國      九十      年      十一      月   二十   日
附錄本件論罪科刑法條全文：
懲治走私條例第二條
私運管制物品進口﹑出口逾公告數額者，處七年以下有期徒刑，得併科新台幣二十萬
元以下罰金。
以犯前項之罪為常業者，處三年以上十年以下有期徒刑，得併科新台幣三十萬元以下
罰金。
第一項之未遂犯罰之。
第一項所稱管制物品及其數額，由行政院公告之。
臺灣地區與大陸地區人民關係條例第八十條
中華民國船舶、航空器或其他運輸工具所有人、營運人或船長、機長、其他運輸工具
駕駛人違反第二十八條第一項規定或違反第二十八條之一第一項規定或台灣地區人民
違反第二十八條之一第二項規定者，處三年以下有期徒刑、拘役或科或併科新台幣一
百萬元以上一千五百萬元以下罰金。但行為係出於中華民國船舶、航空器或其他運輸
工具之船長或機長或駕駛人自行決定者，處罰船長或機長或駕駛人。
前項中華民國船舶、航空器或其他運輸工具之所有人或營運人為法人者，除處罰行為
人外，對該法人並科以前項所定之罰金。但法人之代表人對於違反之發生，已盡力為
防止之行為者，不在此限。
刑法第七條之規定，對於第一項台灣地區人民在中華民國領域外私行運送大陸地區人
民前往台灣地區及大陸地區以外之國家或地區者，不適用之。
第一項情形，主管機關得處該中華民國船舶、航空器或其他運輸工具一定期間之停航
，或註銷、撤銷其有關證照，並得停止或撤銷該船長、機長或駕駛人之執業證照或資
格。


司法院資訊處製作；財團法人民間司法改革基金會備份。
